臺灣高等法院民事裁定
109年度抗字第194號

抗  告  人  林文潔  

訴訟代理人  邱德修  

上列抗告人因與相對人曾美全間請求不動產所有權移轉登記事件
，對於中華民國109年1月7日臺灣士林地方法院108年度重訴字第
81號所為裁定提起抗告，本院裁定如下：
    主  文
原裁定廢棄。
    理  由
按對於第一審之終局判決，除別有規定外，得上訴於管轄第二
  審之法院，民事訴訟法第437條定有明文。而當事人對於判決
  ，僅得以上訴方法聲明不服，故其訴狀內雖誤用抗告名稱，仍
  應以上訴論（最高法院本院19年上字第489號判例、79年度台
  上字第2395號裁定意旨參照）。
查本件抗告人向原法院對相對人起訴，其先位之訴依土地法第3
  4條之1第5項準用同條第1項規定、民法第823條分割共有物及
  再轉繼承等規定，請求相對人將坐落臺北市○○區○○路○○段000
  地號土地所有權應有部分4分之1及其上同小段31166建號建物
  （即臺北市○○區○○街000巷00弄0號3樓）（下稱系爭不動產）
  所有權移轉登記與抗告人，備位之訴依財政部85年6月19日台
  財稅字第851108564號函、司法院釋字第771號、最高法院40年
  台上字第730號判例、司法院院解字第3997號，請求相對人將
  系爭不動產所有權移轉登記與第三人周照華，再由周照華將系
  爭不動產所有權移轉登記與抗告人，及抗告人代位周棠之全體
  繼承人辦理繼承登記，經士林地院於民國108年9月20日以108
  年度重訴字第81號判決（下稱原法院108年度重訴字第81號判
  決）駁回抗告人之訴，抗告人於108年10月4日法定上訴期間內
  具狀聲明不服提起抗告（見原法院卷二第108至110頁），復於
  同年10月7日、10月14日、10月21日、11月11日分別提出抗告
  理由狀、抗告狀、抗告理由狀、抗告（抗告理由）狀，細繹各
  抗告狀所載意旨，均係對原法院108年度重訴字第81號判決聲
  明不服，核與抗告人主張：伊所提各該抗告狀均是對原法院10
  8年度重訴字第81號判決不服等語相符（見本院卷第147、148
  頁），依上說明，其抗告仍應以上訴論並應依上訴程序受理，
  方屬正辦。原法院未加以闡明，逕以抗告人對原法院108年度
  重訴字第81號判決不服，未以「上訴」方式聲明不服，而以「
  抗告」聲明為之，認抗告人之「抗告」為不合法，即有可議。
  抗告意旨指摘原裁定不當，求為廢棄，為有理由，本院自應將
  原裁定廢棄，發回原法院另為妥適之處理。
據上論結，本件抗告為有理由。依民事訴訟法第492條，裁定如
  主文。
中　　華　　民　　國　　109 　年　　2 　　月　　27　　日
              民事第七庭
                  審判長法  官  周玫芳
                        法  官  林翠華 
                        法  官  李昆曄
正本係照原本作成。
本裁定除以適用法規顯有錯誤為理由外，不得再抗告。如提起再
抗告，應於收受送達後10日內委任律師為代理人向本院提出再抗
告狀。並繳納再抗告費新臺幣１千元。
中　　華　　民　　國　　109 　年　　3 　　月　　2 　　日

                        書記官  李華倫